# 关于新建厂房房产税和转固时点的请教

提问人：酷马火 时间：2018-04-27 09:51:13
各位老师，请教问题如下： 被审计单位年初 1 月厂房主体结构竣工验收（有验收报告），但是一直到 6 月开始装修， 10 月装修结束入住。 有关房产税和转固时点想请教： 1 、厂房完工后至装修期这段时间是否缴纳房产税？。个人观点：根据税法规定，纳税人委托施工企业建设的房屋,从办理验收手续之次月起征收房产税。 由于被审计单位竣工验收是 1 月份，所以，我觉得从 1 月份就要开始缴纳房产税。 2 、厂房竣工后，装修了大半年，厂房转固时点有两个选择 1 ）房屋主体竣工验收后，就要转固计提折旧，后面装修的时候作为原值变动。 2 ）装修后主体和装修整体转固。关于这点，个我不是太确定，转固达到预定可使用状态，这个如何判断。 我偏向于第 1 ）种处理，主要基于房屋都建好了，相关磨损风吹日晒已经开始。。。

回答人：chenyiwei
基本赞同你对此处税务和会计问题的理解。对会计上的转固时间，倾向于主体完工后单独转固计提折旧。装修因其使用年限与房屋主体不同，故应确认为一项单独的固定资产，在装修完成后转固，在下次装修的预计时间之前的期间内计提折旧。